【裁判字號】    95,訴,127
【裁判日期】    950830
【裁判案由】    毒品危害防制條例
【裁判全文】
臺灣臺北地方法院刑事判決               95年度訴字第127號
公  訴  人  臺灣臺北地方法院檢察署檢察官
被      告  甲○○
                    （現另案於臺灣台北監獄執行中）
上列被告因違反毒品危害防制條例案件，經檢察官提起公訴（九
十四年度毒偵字第三七二０號），及移送併辦（九十五年度速偵
字第八五號、九十五年毒偵字第一００五號），因被告於本院準
備程序中就被訴事實為有罪之陳述，經本院合議庭裁定改進行簡
式審判程序，本院判決如下：
    主  文
甲○○連續施用第一級毒品，累犯，處有期徒刑拾月，扣案之第
一級毒品海洛因壹包（淨重零點壹捌公克）及注射針筒壹支（內
有稀釋海洛因參拾毫克）均沒收銷燬，扣案射針筒肆支及勺管壹
支均沒收；又施用第二級毒品，累犯，處有期徒刑陸月。應執行
有期徒刑壹年貳月，扣案之第一級毒品海洛因壹包（淨重零點壹
捌公克）及注射針筒壹支（內有稀釋海洛因參拾毫克）均沒收銷
燬，扣案射針筒肆支及勺管壹支均沒收。
    事  實
一、甲○○前於民國九十年間因違反毒品危害防制條例案件，經
    台灣高等法院以九十一年度上訴字第四九三號判處有期徒刑
    一年六月，由最高法院以九十一年度台上字第三四八一1號
    判決上訴駁回確定，於九十三年九月二十三日假釋並付保護
    管束，刑期至同年十月十七日屆滿以已執行完畢論。又曾因
    施用毒品案件，經本院以九十年毒聲字第一四五０號裁定送
    勒戒處所觀察勒戒，因有繼續施用毒品傾向，由本院以九十
    年度毒聲字第一六九六號裁定令入戒治處所施以強制戒治，
    嗣因無繼續戒治必要，經本院裁定准予停止戒治，所餘戒治
    時間，付保護管束，之後又因違反保護管束規定情節重大，
    經本院以九十一年度毒聲字第一三七八號裁定撤銷停止戒治
    ，令入戒治處所施以強制戒治，於九十二年五月十三日戒治
    期滿，由台灣台北地方法院檢察署檢察官於九十二年六月三
    日以九十二年度戒毒偵字第七六號為不起訴處分確定，嗣又
    於九十三年十月間至九十四年六月九日又因連續施用第一級
    毒品，經臺灣臺北地方法院於九十四年九月二十日以九十四
    年度訴字第八八三號判處有期徒刑九月確定。猶不知悔改復
    基於施用第一級毒品之概括犯意，自前揭九十四年九月間某
    日起至九十五年三月三十一日為警採尿時回溯二十六小時內
    ，連續在台北市○○路一五０巷二十號、台北市○○街紅樓
    劇院二樓公廁，施用第一級毒品海洛因多次；又基於施用第
    二級毒品安非他命之犯意，於九十四年十一月二十二日下午
    五時許為警採尿後回溯前九十六小時內之某時在不詳地點，
    施用第二級毒品安非他命一次；為警分別於九十四年十一月
    二十二日下午三時三十分許在台北市○○路一五０巷二十號
    （扣得注射針筒三支及勺管一支）、於九十五年一月二十三
    日下午一時三十分為警在台北市○○街紅樓劇院公廁內（扣
    得注射針筒一支《內有稀釋海洛因三十毫克》）、於同年月
    三十一日下午三時許在台北市○○路○段三五０之三九旁（
    扣得注射針筒一支、第一級毒品海洛因一包《淨重０‧一八
    公克》）查獲。
二、案經台北市政府警察局信義分局報告台灣台北地方法院檢察
    檢察官偵查起訴及台北市政府警察局萬華分局、南港分局移
    送臺灣臺北地方法院檢察署檢察官併辦，本院改依簡式審判
    程序審理。
    理  由
一、右揭事實，業據被告甲○○於警訊、偵查及本院審理時坦承
    不諱，並有台灣檢驗科技股份有限公司濫用藥物尿液檢驗報
    告、法務部調查局鑑定通知書、台北市政府警察局萬華分局
    毒品初步鑑驗報告單等件附卷可稽，及注射針筒四支及勺管
    一支、注射針筒一支（內有稀釋海洛因三十毫克）、第一級
    毒品海洛因一包（淨重０‧一八公克）扣案可證，足徵被告
    之自白確與事實相符。又被告曾因施用毒品案件，經本院以
    九十年度毒聲字第一四五０號裁定送勒戒處所觀察勒戒，因
    有繼續施用毒品傾向，由本院以九十年度毒聲字第一六九六
    號裁定令入戒治處所施以強制戒治，嗣因無繼續戒治必要，
    經本院裁定准予停止戒治，所餘戒治時間，付保護管束，之
    後又因違反保護管束規定情節重大，經本院以九十一年度毒
    聲字第一三七八號裁定撤銷停止戒治，令入戒治處所施以強
    制戒治，於九十二年五月十三日戒治期滿，由台灣台北地方
    法院檢察署檢察官於九十二年六月三日以九十二年度戒毒偵
    字第七六號為不起訴處分確定等情，有台灣高等法院被告前
    案紀錄表附卷可按，其於強制戒治執行完畢釋放後，五年內
    再犯施用毒品之罪甚明。本件事證明確，被告犯行堪予認定
    。
二、
（一）被告行為後，刑法業於九十四年二月二日公布，於九十五
      年七月一日施行，其中刪除刑法第五十六條，修正第二條
      、第二十五條、第二十六條、第二十八條、第三十三條、
      第五十五條規定。按「行為後法律有變更者，適用行為時
      之法律，但行為後之法律有利於行為人者，適用最有利於
      行為人之法律」，現行刑法第二條第一項定有明文，此條
      規定乃與刑法第一條罪刑法定主義契合，而貫徹法律禁止
      溯及既往原則，係規範行為後法律變更所生新舊法律比較
      適用之準據法，是刑法第二條本身雖經修正，但其既屬適
      用法律之準據法，本身尚無比較新舊法之問題，應一律適
      用裁判時之現行刑法第二條規定以決定適用之刑罰法律，
      先予說明。又以本次刑法修正之比較新舊法，應就罪刑有
      關之共犯、未遂犯、想像競合犯、牽連犯、連續犯、結合
      犯，以及累犯加重、自首減輕暨其他法定加減原因（如身
      分加減）與加減例等一切情形，綜其全部罪刑之結果而為
      比較，有最高法院九十五年五月二十三日九十五年度第八
      次刑庭會議決議意旨可資參照。
(二)被告行為後，刑法第五十六條關於連續犯之規定業於九十五
    年七月一日修正刪除生效，該連續犯規定刪除後，除法理上
    合於接續犯、包括一罪之情形仍可認為構成單一之犯罪外，
    其於數犯罪行為之情形，即應依刑法第五十一條之規定予以
    分論併罰。經依刑法第二條第一項比較新、舊法之結果，認
    本件被告分別先後施用第一級毒品之行為，並無適用行為後
    之新法較有利於被告之情形，自應適用行為時即修正前刑法
    第五十六條關於連續犯之規定核被告所為，係犯毒品危害防
    制條例第十條第一項施用第一級毒品罪及同條第二項之施用
    第二級毒品罪，其每次施用前、後持有第一級毒品、第二級
    毒品之低度行為，分為嗣後施用之高度行為所吸收，不另論
    罪。。被告多次施用第一級毒品之行為，時間緊接，所犯構
    成要件相同，顯係基於概括犯意為之，應依連續犯之規定論
    以一罪，並加重其刑。台灣台北地方法院檢察署以九十五年
    度毒偵字第一００五、九十五年度速偵字第八十五號移送併
    辦案件，與本案為連續犯之裁判上一罪關係，本院自應併予
    審理。又被告有如事實欄所述之前科，此有臺灣高等法院被
    告前案紀錄表在卷可查，其受前開徒刑之執行完畢後，五年
    以內因故意再犯本件有期徒刑以上之罪，不論依修正前之刑
    法第四十七條，或修正後之刑法第四十七條第一項之規定，
    均構成累犯，對被告而言並無有利或不利之情形，自不生新
    舊法比較之問題，應逕依修正前刑法第四十七條規定，論以
    累犯，並加重其刑，及依法遞加之。爰審酌被告之素行、犯
    罪之動機、施用第一級毒品期間及施用第二級毒品時間長短
    、犯罪所生之危害及犯罪後坦承犯行之態度等一切情狀，分
    別量處如主文所示之刑，並定其應執行之刑。扣案之第一級
    毒品海洛因一包（淨重０‧一八公克）及注射針筒一支（內
    有稀釋海洛因三十毫克），係查獲之毒品，依毒品危害防制
    條例第十八條第一項前段規定沒收銷燬之；注射針筒四支及
    勺管一支，為被告所有供犯罪所用之物，業據其供明在卷，
    爰依刑法第三十八條第一項第二款規定均沒收之。
三、另公訴人起訴被告至九十四年二月間起至九十四年九月在不
    詳處所連續施用第一級毒品海洛因部分犯行，然被告於九十
    三年十月間至九十四年六月九日因連續施用第一級毒品經臺
    灣臺北地方法院於九十四年九月二十日以九十四年度訴字第
    八八三號判處有期徒刑九月確定，是公訴人起訴之上開期間
    應與上開案件有連續犯裁判上一罪關係，應為上開判決效力
    所及，應不另為免訴之諭知，附此敘明。
據上論斷，應依刑事訴訟法第二百七十三條之一第一項、第二百
九十九條第一項前段，，毒品危害防制條例第十條第一項、第二
項第十八條第一項前段，刑法第二條第一項前段、第十一條前段
，修正前刑法第三十八條第一項第二款、第五十六條、第四十七
條、第五十一條第五款，判決如主文。
本案經檢察官林良蓉到庭執行職務。
中    華    民    國  九十五年    八     月    三十   日
                  刑事第八庭    法  官  陳德民
以上正本證明與原本無異。
如不服本判決，應於判決送達後10日內，向本院提出上訴狀。
                                書記官  惠  莊
中    華    民    國  九十五年    八     月    三十   日
附錄法條：
毒品危害防制條例第10條
施用第一級毒品者，處 6 月以上 5 年以下有期徒刑。
施用第二級毒品者，處 3 年以下有期徒刑。
毒品危害防制條例第18條
查獲之第一、二級毒品及專供製造或施用第一、二級毒品之器具
，不問屬於犯人與否，均沒收銷燬之；查獲之第三、四級毒品及
製造或施用毒品之器具，無正當理由而擅自持有者，均沒入銷燬
之。但合於醫藥、研究或訓練之用者，得不予銷燬。
前項合於醫藥、研究或訓練用毒品或器具之管理辦法，由法務部
會同行政院衛生署定之。


司法院資訊處製作；財團法人民間司法改革基金會備份。
